臺灣新北地方法院刑事判決　　　　　 110年度審訴字第1062號
公　訴　人　臺灣新北地方檢察署檢察官
被　　　告　劉三吉


上列被告因傷害案件，經檢察官提起公訴（110 年度偵字第0000
0 號），因被告於準備程序中就被訴事實為有罪之陳述，經告以
簡式審判之旨，並聽取當事人之意見後，經本院合議庭裁定由受
命法官獨任進行簡式審判程序，本院判決如下：
    主  文
劉三吉犯傷害罪，處拘役參拾日，如易科罰金，以新臺幣壹仟元
折算壹日。
    事實及理由
一、本件犯罪事實及證據，除犯罪事實欄一第1 行「7 時40分許
    」更正為「8 時許」；證據部分補充「被告劉三吉於本院準
    備程序及審理時之自白」外，其餘均引用如附件檢察官起訴
    書之記載。
二、核被告所為，係犯刑法第277 條第1 項之傷害罪。爰審酌被
    告為智慮成熟之成年人，與告訴人因職務調動發生爭執，不
    思以理性和平之方式處理問題，即率以暴力相向，助長社會
    暴戾風氣，所為殊值非難，惟念其犯罪後已坦承犯行，非無
    悔意，兼衡其素行、犯罪之動機、目的、手段、自陳國小畢
    業之教育程度，從事保全業，需扶養老婆之家庭經濟狀況，
    暨告訴人所受身體傷害程度及因告訴人始終拒絕調解，迄今
    未能與之達成和解，取得原諒等一切情狀，量處如主文所示
    之刑，並諭知易科罰金之折算標準。
據上論斷，應依刑事訴訟法第273 條之1 第1 項、第299 條第1
項前段，第310 條之2 、第454 條第2 項、刑法第277 條第1 項
、第41條第1 項前段，刑法施行法第1 條之1 ，判決如主文。
本案經檢察官江祐丞偵查起訴，檢察官盧祐涵到庭執行職務。
中    華    民    國   110    年    10    月    29    日
                  刑事第二十五庭  法  官  王綽光
　
上列正本證明與原本無異。
如不服本判決，應於判決送達後20日內敘明上訴理由，向本院提
出上訴狀 (應附繕本) ，上訴於臺灣高等法院。其未敘述上訴理
由者，應於上訴期間屆滿後20日內向本院補提理由書「切勿逕送
上級法院」。
                                  書記官  王嘉蓉
中    華    民    國   110    年    11    月    2     日
附錄本案論罪科刑法條全文：
中華民國刑法第277條
傷害人之身體或健康者，處5 年以下有期徒刑、拘役或50萬元以
下罰金。
犯前項之罪，因而致人於死者，處無期徒刑或7 年以上有期徒刑
；致重傷者，處3 年以上10年以下有期徒刑。
--------------------------------------------------------
附件：
臺灣新北地方檢察署檢察官起訴書
                                    110年度偵字第20537號
    被      告  劉三吉  男  68歲（民國00年0月00日生）
                        住新北市○○區○○路00巷0弄0號4
                        樓
                        國民身分證統一編號：Z000000000號
上列被告因傷害案件，業經偵查終結，認應提起公訴，茲將犯罪
事實及證據並所犯法條分敘如下：
        犯罪事實
一、劉三吉係張文治之僱主，於民國110 年3 月13日7 時40分許
    ，在新北市○○區○○路00號「華泰椰城社區」管理室，雙
    方因職務調動發生爭執後，劉三吉竟基於傷害之犯意，在該
    社區管理室及社區外走道，徒手毆打張文治，致張文治受有
    左臉鈍挫傷、左下胸鈍挫傷、雙手鈍挫傷及瘀傷等傷害。
二、案經張文治訴由新北市政府警察局中和分局報告偵辦。
        證據並所犯法條
一、證據清單：
┌──┬───────────┬─────────────┐
│編號│證據名稱              │待證事實                  │
├──┼───────────┼─────────────┤
│1   │被告劉三吉於警詢時及偵│被告於上揭時、地，與告訴人│
│    │查之供述              │張文治發生肢體拉扯之事實。│
├──┼───────────┼─────────────┤
│2   │告訴人張文治於警詢時及│上揭犯罪事實。            │
│    │偵查中之指訴          │                          │
├──┼───────────┼─────────────┤
│3   │監視器錄影畫面光碟1 片│被告於上揭時、地，毆打告訴│
│    │及翻拍照片7 張        │人之事實。                │
├──┼───────────┼─────────────┤
│4   │1 、衛生福利部雙和醫院│告訴人受有如犯罪事實欄所載│
│    │   診斷證明書1 份     │傷害之事實。              │
│    │2、告訴人傷勢照片3 張 │                          │
└──┴───────────┴─────────────┘
二、核被告所為，係犯刑法第277條第1項之傷害罪嫌。
三、依刑事訴訟法第251條第1項提起公訴。
    此  致
臺灣新北地方法院
中    華    民    國   110    年    9     月    4     日
                              檢  察  官  江祐丞